【裁判字號】    94,簡上,111
【裁判日期】    951019
【裁判案由】    清償債務
【裁判全文】
臺灣士林地方法院民事判決             94年度簡上字第111號
上訴人即附
帶被上訴人  瑛聲科技企業股份有限公司
法定代理人  乙○○
上訴人即附
帶被上訴人  甲○○
共      同
訴訟代理人  顧定軒  律師
被上訴人即
附帶上訴人  戊○○
            丙○○
            丁○○
共      同
訴訟代理人  黃訓章  律師
上列當事人間請求清償債務事件，上訴人對於中華民國94年7 月
7 日本院內湖簡易庭94年度湖簡字第68號第一審判決提起上訴，
被上訴人則提起附帶上訴，本院於95年10月5 日言詞辯論終結，
判決如下：
    主      文
原判決關於命上訴人應連帶給付被上訴人丙○○超過新臺幣壹拾
萬仟貳佰肆拾貳元部分；關於命上訴人應連帶給付被上訴人
丁○○超過新臺幣貳拾貳萬捌仟貳佰陸拾元部分；及該部分假
執行之宣告並訴訟費用之裁判，均廢棄。
上開廢棄部分，被上訴人在第一審之訴駁回。
其餘上訴駁回。
原判決關於駁回後開第五項之給付部分廢棄。
上開廢棄部分，附帶被上訴人應再連帶給付附帶上訴人戊○○新
臺幣壹萬肆仟玖佰伍拾玖元，及自民國九十三年六月一日起至清
償日止按年息百分之五計算之利息。
其餘附帶上訴駁回。
第一審及第二審之訴訟費用由上訴人連帶負擔百分之六十一，被
上訴人戊○○負擔百分之二十六，被上訴人丙○○負擔百分之十
三；餘由被上訴人丁○○負擔。
附帶上訴部分之訴訟費用由附帶被上訴人連帶負擔百分之四；附
帶上訴人戊○○負擔百分之十六，附帶上訴人丙○○負擔百分之
四十二；餘由附帶上訴人丁○○負擔。
    事實及理由
一、被上訴人起訴主張：被上訴人即附帶上訴人丁○○（下稱丁○○）、被上訴人即附帶上訴人丙○○（下稱丙○○）原將
    所有坐落臺北市○○○路○ 段82號11樓（下稱系爭房屋）A
    室部分出租予上訴人即附帶被上訴人瑛聲科技企業股份有限
    公司（下稱瑛聲公司），租期自民國85年1 月1 日起至87年
    12 月31 日止（下稱舊租約），於86年2 月1 日丁○○、丙○○及被上訴人即附帶上訴人戊○○（下稱戊○○）又將系
    爭房屋全部（含上開A 室部分），出租予瑛聲公司，租期自
    86年2 月1 日起至93年1 月31日止（下稱新租約），嗣瑛聲
    公司表示僅願承租系爭房屋至92年4 月30日，兩造乃於92年
    4 月30日終止系爭房屋之租約。上開2 份租賃契約第16條均
    約定：「本件租屋之房屋稅、綜合所得稅等，若較出租前之
    稅額增加時，其增加部份，應由乙方（即瑛聲公司）負責補
    貼，乙方決不異議」。戊○○、丁○○、丙○○出租系爭房
    屋予瑛聲公司後，增加之賦稅差額合計為戊○○341,679 元
    、丁○○405,319 元、丙○○297,275 元（各年度增加之賦
    稅房屋稅及綜合所得稅詳如附表一、二所示）。瑛聲公司迄
    未給付戊○○、丁○○、丙○○上開增加之稅額，而上訴人
    即附帶被上訴人甲○○（下稱甲○○）為上開租賃契約之連
    帶保證人，自應負連帶給付責任，為此，爰依上開租賃契約
    之約定，請求瑛聲公司、甲○○連帶給付戊○○、丁○○、
    丙○○各上開款項，及均自93年6 月1 日起至清償日止，按
    年息百分之5 計算之利息等語。
二、上訴人則以：戊○○、丁○○、丙○○主張之賦稅差額於86
    年間即已發生，戊○○、丁○○、丙○○長達9 年未向瑛聲
    公司、甲○○請求，足見兩造間系爭補貼稅額之約定早已合
    意解除；縱戊○○、丁○○、丙○○所述之事實為真實，其
    得請求補貼之賦稅差額，亦罹於民法第126 條規定之5 年短
    期時效等語，資為抗辯。
三、本件原審法院對於戊○○、丁○○、丙○○之請求，判命瑛
    聲公司、甲○○應連帶給付戊○○266,454 元、丁○○253,
    777 元、丙○○158,758 元，及均自93年6 月1 日起至清償
    日止，按年息百分之5 計算之利息，並依職權宣告假執行。
    兩造對於原審判決其敗訴部分，分別提起上訴及附帶上訴。
    瑛聲公司、甲○○上訴聲明及附帶被上訴聲明求為判決：(一)
    原判決不利於上訴人部分廢棄；(二)上開廢棄部分，被上訴人
    在第一審之訴及假執行之聲請均駁回；(三)附帶上訴駁回。戊○○、丁○○、丙○○被上訴聲明及附帶上訴聲明則求為判
    決：(一)上訴駁回；(二)原判決不利於附帶上訴人部分廢棄；(三)
    瑛聲公司、甲○○應再連帶給付戊○○75,225元、丙○○15
    1,542 元、丁○○138,517 元，及均自93年6 月1 日起至清
    償日止按年息百分之5 計算之利息。
四、兩造不爭執之事項：
  (一)丁○○、丙○○自85年1 月1 日起至87年12月31日止，將系
    爭房屋A 室出租予瑛聲公司（即舊約），該租約於86年1 月
    31日提前終止。
  (二)兩造另簽訂將系爭房屋全部出租與瑛聲公司之新約，租期自
    86年2 月1 日起至93年1 月31日止，嗣兩造於92年4 月30日
    合意終止新租約；戊○○、丁○○、丙○○於同年5 月30日
    始實際取回系爭房屋。
  (三)甲○○為上開新、舊租約之連帶保證人。
  (四)上開新、舊租約均於契約條款第16條約定：本件租屋之房屋
    稅、綜合所得稅等，若較出租前之稅額增加時，其增加之部
    分，應由瑛聲公司、甲○○負責補貼，瑛聲公司、甲○○絕
    不異議。
  (五)兩造對於附表二，關於丙○○85年度綜合所得稅增加之金額
    溢算839 元，而其正確之金額應為13,115元不爭執。
  (六)兩造對於附表二，關於戊○○、丁○○、丙○○自89年至92
    年綜合所得稅增加之金額均不爭執。
  (七)兩造對於附表一，關於戊○○、丁○○、丙○○自85年至91
    年房屋稅增加之金額均不爭執。
  (八)88年戊○○、丁○○、丙○○收受系爭房屋租賃所得為1,01
    5,228 元。
  (九)系爭房屋之應有部分分別為：鄭秀瑩二分之一、丙○○與丁○○各為四分之一；租金所得按其應有部分比例分配。
  (十)兩造對於88年度個人綜合所得稅，若戊○○、丁○○、丙○○之租金所得實際依據其各人就系爭房屋之應有部分比例分
    配並據實申報所得稅，則戊○○將因此增加之賦稅差額為62
    ,965 元 ，丙○○與丁○○將增加之差額則分別為17,013元
    及32,995元不爭執。
  (十一)兩造於臺灣臺北地方法院92年度北簡字第19750 號及93年度
    簡上字第701 號民事事件訴訟中，戊○○、丁○○、丙○○
    均未對本件之補貼費用為主張或為抵銷抗辯。
五、兩造爭執之事項：
  (一)兩造對於前開租約第16條關於補貼賦稅差額之約定是否業已
    合意解除？
  (二)戊○○、丁○○、丙○○請求瑛聲公司、甲○○就92年度房
    屋稅為補貼之金額，究得請求補貼10個月之賦稅差額？抑或
    得請求補貼該年度整年度之賦稅差額？
  (三)88年度綜合所得稅之補貼金額，究應按戊○○、丁○○、丙○○實際分配之租金所得計算？抑或應按國稅局核定之稅額
    計算？
  (四)戊○○、丁○○、丙○○依據系爭房屋之租賃契約，對於瑛
    聲公司、甲○○就85年度至87年度之賦稅差額，其請求權是
    否已罹於時效？
六、茲就上開兩造間爭執之事項予以審酌分述如下：
  (一)兩造對於前開租約第16條關於補貼賦稅差額之約定是否業已
    合意解除？
    1.按契約除當事人約定保留之解除權外，以有民法第254 條
      至第256 條或其他法定之情形為限，有解除權人始得向他
      方當事人為解除之意思表示。但契約既因當事人雙方意思
      表示一致而成立，自亦可因互相表示意思一致而解除，所
      謂意思表示一致，無論其為明示或默示，均包含在內，最
      高法院57年臺上字第3211號著有判例。
    2.本件瑛聲公司、甲○○主張戊○○、丁○○、丙○○自86
      年以來，長達9 年未依前開補貼賦稅差額之約定，向瑛聲
      公司、甲○○請求因出租系爭房屋所增加之綜合所得稅及
      房屋稅差額，且戊○○、丁○○、丙○○既知依據租貸契
      約第19條約定向瑛聲公司請求按物價指數調整租金，足見
      戊○○、丁○○、丙○○應知悉得依上開租約第16條之約
      定向瑛聲公司、甲○○請求。戊○○、丁○○、丙○○長
      期不請求補貼稅額差額，且兩造於臺灣臺北地方法院92年
      度北簡字第19750 號及93年度簡上字第701 號民事事件訴
      訟中，戊○○、丁○○、丙○○均未對本件之補貼費用為
      主張或為抵銷之抗辯，足徵兩造間已合意解除上開補貼之
      約定云云。經查，依據兩造間所簽訂之租賃契約，對於戊○○、丁○○、丙○○應於何時、以何方式向瑛聲公司及
      甲○○請求補貼賦稅差額，抑或應否於其他民事訴訟事件
      中為主張或抵銷抗辯，並無特別之限制，純係聽任戊○○
      、丁○○、丙○○之自由。因此，除一方有法定解除權且
      已依法行使外，揆諸上開判例意旨，若兩造間未有明示或
      默示合意解除上開租約第16條關於補貼賦稅差額之約定，
      即使戊○○、丁○○、丙○○長期未行使該補貼差額請求
      權，亦僅有罹於消滅時效之虞，尚難逕為認定該約定於兩
      造間業經合意解除。瑛聲公司、甲○○既未舉何實證以證
      明其已合法行使法定解除權，抑或兩造間就前開補貼賦稅
      差額之約定業經合意解除，徒以戊○○、丁○○、丙○○
      長期未行使補貼差額請求權及未於上揭民事訴訟事件程序
      中為主張或為抵銷抗辯為由，即認兩造間上開補貼賦稅差
      額之約定業經解除，自屬無據，而難採信。
  (二)戊○○、丁○○、丙○○請求瑛聲公司、甲○○就92年度房
    屋稅為補貼之金額，究得請求補貼10個月之賦稅差額？抑或
    得請求補貼該年度整年度之賦稅差額？
    1.按房屋稅之開徵日期為每年之5 月1 日至5 月31日，課稅
      期間則為前1 年度之7 月1 日至當年度之6 月30日。經查
      ，兩造之新租約於92年4 月30日合意終止，為兩造所不爭
      執。而契約終止後，除兩造另有約定外，瑛聲公司即無再
      依據契約約定補貼戊○○、丁○○、丙○○賦稅差額之義
      務。是瑛聲公司92年度應補貼戊○○、丁○○、丙○○因
      房屋出租所增加之房屋稅差額，其補貼之期間應自91年7
      月1 日起至92年4 月30日止。是瑛聲公司應補貼戊○○、
      丁○○、丙○○10個月因房屋出租而增加之賦稅差額分別
      為戊○○10,699元、丙○○5,349 元、丁○○5,349 元〔
      計算式：戊○○：25,677（系爭房屋92年度因出租而增加
      之房屋稅）X 10/12 （年）X 1/ 2（應有部分）＝10,699
      。丙○○、丁○○：25, 677 （系爭房屋92年度因出租而
      增加之房屋稅）X 10/12 （年）X 1/ 4（應有部分）＝
      5,349（元以下四捨五入）〕。
    2.雖戊○○、丁○○、丙○○辯稱其遲至92年5 月30日始實
      際取回系爭房屋云云，惟此係兩造間於契約合意終止後就
      系爭房屋有無遲延返還之問題，與本件契約補貼賦稅差額
      之義務無涉。瑛聲公司、甲○○於契約終止後，其補貼戊○○、丁○○、丙○○賦稅差額之義務即已消滅，瑛聲公
      司、甲○○抗辯其就92年度之房屋稅差額，僅應補貼戊○○、丁○○、丙○○10個月之額度，為有理由。戊○○、
      丁○○、丙○○所稱瑛聲公司、甲○○應補貼92年度全年
      之房屋稅差額，其逾10個月之部分，要屬無據，而無理由
      。
  (三)88年度綜合所得稅之補貼金額，究應按戊○○、丁○○、丙○○實際分配之租金所得計算？抑或應按國稅局核定之稅額
    計算？
    1.經查，兩造間補貼綜合所得稅賦稅差額之約定，係為彌補
      戊○○、丁○○、丙○○因租賃收入導致其個人該年度綜
      合所得總額提高，而必須繳交較出租系爭房屋前為多之賦
      稅。若戊○○、丁○○、丙○○得任意調配租賃所得，將
      年度租賃所得歸由戊○○、丁○○、丙○○其中1 人或2
      人，並據以申報其當年度個人綜合所得稅，而非依據戊○○、丁○○、丙○○以系爭房屋應有部分為比例，實際分
      配之租賃所得，並於申報且經核定其個人年度綜合所得稅
      額後，再轉向瑛聲公司、甲○○請求補貼，則因個人年度
      綜合所得稅係採累進稅率，上開戊○○、丁○○、丙○○
      間自行調配年度租賃所得之結果，將產生戊○○、丁○○
      、丙○○可任意在瑛聲公司、甲○○於訂約時所不能預見
      及控制之情況下，將較諸兩造間原補貼差額約定為高之差
      額風險，任意轉稼予瑛聲公司、甲○○負擔，不惟有失履
      行契約之誠信原則並有違背誠實申報所得之義務。故兩造
      間就88年度個人綜合所得稅之補貼額度，自應依據戊○○
      、丁○○、丙○○按其就系爭房屋之應有部分比例，於實
      際分配各人租賃所得後，以資計算所增加之賦稅差額，而
      非依據國稅局就其申報自行調配後之租賃所得而核定之稅
      額加以計算，是戊○○、丁○○、丙○○主張應按國稅局
      核定之稅額計算，不足採信。
    2.又查88年戊○○、丁○○、丙○○收受系爭房屋租賃所得
      為1,015,22 8元，丙○○與丁○○各分得4 分之1 租金，
      88年度個人綜合所得稅額，若依戊○○、丁○○、丙○○
      之租金所得實際依據其各人就系爭房屋之應有部分比例分
      配並據以申報所得稅，丙○○與丁○○將增加之差額則分
      別為17 ,013 元及32,995 元 ，為兩造所不爭執，是就82
      年度個人綜合所得稅部分，丙○○與丁○○得請求之賦稅
      差額應分別為17, 013 元及32,995元，至於戊○○於88年
      度因租賃所得而增加之賦稅差額則因其並未實際申報而稅
      額為零，故其不得向瑛聲公司、甲○○請求給付。
  (四)戊○○、丁○○、丙○○依據系爭房屋之租賃契約，對於瑛
    聲公司、甲○○就85年度至87年度之賦稅差額，其請求權是
    否已罹於時效？
    1.按租金之請求權因5 年間不行使而消滅，為民法第126 條
      所明定，至於終止租約後之賠償與其他無租賃契約關係之
      賠償，名稱雖與租金異，然實質上仍為使用土地之代價，
      債權人應同樣按時收取，不因其契約終止或未成立而謂其
      時效之計算應有不同，最高法院49年臺上字第1730號著有
      判例。細繹上開判例意旨可知，是否為租金應就其實質上
      是否為使用收益租賃物之對價為斷，非全以契約雙方訂約
      時所使用之名義為依歸。復按「消滅時效，自請求權可行
      使時起算。以不行為為目的之請求權，自為行為時起算。
      」「利息、紅利、租金、贍養費、退職金及其他1 年或不
      及1 年之定期給付債權，其各期給付請求權，因5 年間不
      行使而消滅。」民法第128 條及第126 條亦分別定有明文
      。本件兩造間所約定之補貼賦稅差額條款，雖名為「補貼
      」，惟其實質上仍屬使用收益租賃標的之對價，與租金無
      異，自有上開民法第126 條之適用；又兩造間雖於嗣後合
      意終止系爭房屋之租賃契約，惟戊○○、丁○○、丙○○
      自應於其可請求補貼權利之時起，按時向瑛聲公司、甲○○收取該補貼之稅額。
    2.本件戊○○、丁○○、丙○○對於85年度至87年度之賦稅
      差額，最遲於88年5 月31日得請求，其並未舉證證明其自
      發生後有不得請求之事由，卻遲至93年12月22日始起訴主
      張，揆諸上開判例意旨及法條規定，戊○○、丁○○、丙○○就85年度至87年度之賦稅差額請求權，已罹於5 年之
      短期消滅時效，應堪認定。戊○○、丁○○、丙○○附帶
      上訴意旨以上開賦稅差額請求權應自瑛聲公司實際返還系
      爭房屋之92年5 月30日起算時效，委無可採。
    3.至於88年度之賦稅差額請求權因88年度房屋稅係89年之5
      月1 日至5 月31日開徵，個人綜合所得稅則係89年3 月1
      日至3 月31日申報，距被上訴人提起本件訴訟之日期93年
      12月22日，並未罹於5 年之短期消滅時效，是被上訴人88
      年度之賦稅差額仍得請求。
七、綜上，瑛聲公司、甲○○應補貼戊○○、丙○○、丁○○自
    88年度至92年度之房屋稅及個人綜合所得稅差額分別為戊○○281,413 元（67,355+214,058 =281,413） 、丙○○133,
    242 元（33,677+99,565 =133,242）、丁○○228,263 元（
    33, 678+194,565 =228,263）（各年度得請求之金額詳如附
    表三、四所示）。又按「給付有確定期限者，債務人自期限
    屆滿時起，負遲延責任」、「遲延之債務，以支付金錢為標
    的者，債權人得請求依法定利率計算之遲延利息」、「應付
    利息之債務，其利率未經約定，亦無法律可據者，週年利率
    為百分之五。」民法第229 條第1 項、第233 條第1 項及第
    203 條亦分別定有明文，瑛聲公司、甲○○應貼補戊○○、
    丙○○、丁○○之房屋稅及個人綜合所得稅差額，最後一期
    應於93年5 月31日給付，是被上訴人請求自93年6 月1 日起
    至清償日止，應按年息百分之5 加計利息，為有理由。另連
    帶保證人應與主債務人負同一債務，對於債權人各負全部給
    付之責任，亦有最高法院45年台上字第1426號判例可資參照
    。本件甲○○既為系爭租約之連帶保證人，自應與瑛聲公司
    ，負連帶給付之責。
八、綜上所陳，丙○○、丁○○分別請求瑛聲公司、甲○○應連
    帶給付丙○○133,242 元、丁○○228,263 元及其利息部分
    ，為有理由，原審就此部分為丙○○、丁○○勝訴之判決，
    並依職權宣告假執行，於法核無違誤，上訴意旨指摘原判決
    不當，求予廢棄改判，為無理由，應予駁回；丙○○、丁○○超過此部分之請求，則無理由，上訴意旨求為廢棄原判決
    命上訴人連帶給付丙○○超過133, 242元、丁○○超過228,
    263 元之部分及其遲延利息，為有理由，應予准許。又本件
    為民事訴訟法第427 條第2 項第1 款規定之簡易訴訟，依該
    法第389 條第1 項第3 款之規定，應依職權宣告假執行，故
    廢棄部分關於丁○○、丙○○於原審假執行之聲請無庸一併
    駁回。丙○○、丁○○附帶上訴求為判命瑛聲公司、甲○○
    應再連帶給付丙○○、丁○○各151,542 元、138517元及其
    遲延利息，均無理由，應予駁回。另就戊○○部分，瑛聲公
    司、甲○○應再連帶給付其14,959元，上訴意旨求為廢棄原
    判決命瑛聲公司、甲○○連帶給付戊○○266,454 元部分並
    駁回其在第一審之訴為無理由，另戊○○附帶上訴請求廢棄
    原判決關於駁回瑛聲公司、甲○○應再連帶給付14,959元部
    分，並判命被附帶上訴人應再連帶給付14,959元及其遲延利
    息部分，為有理由，應予准許，逾此部分之附帶上訴則無理
    由，應予駁回。
九、本件事證已臻明確，兩造其餘之主張陳述及攻擊防禦方法，
    經核與與判決之結果不生影響，爰不一一論述，併此敘明。
十、據上論結，本件上訴及附帶上訴均為一部有理由、一部無理
    由，依民事訴訟法第436 條之1 第3 項、第450 條、第449
    條、第79條、第85條第1項但書、第2項，判決如主文。
中    華    民    國    95    年    10    月    19    日
                  民事第一庭  審判長法  官  黃小瑩
                                    法  官  蕭錫証
                                    法  官  陳靜芬
以上正本證明與原本無異。
本件判決不得上訴。
中    華    民    國    95    年    10    月    25    日
                                    書記官  陳秀蘭
附表一:被上訴人起訴主張增加之房屋稅
┌──┬─────┬───────┬───────┬───────┐
│年度│因出租增加│ 戊○○（1/2）│ 丁○○（1/4）│ 丙○○（1/4）│
│    │之金額    │              │              │              │
├──┼─────┼───────┼───────┼───────┤
│ 86 │  58,536  │    29,268    │    14,634    │    14,634    │
├──┼─────┼───────┼───────┼───────┤
│ 87 │  57,124  │    28,562    │    14,281    │    14,281    │
├──┼─────┼───────┼───────┼───────┤
│ 88 │  29,919  │    14,959    │     7,480    │     7,480    │
├──┼─────┼───────┼───────┼───────┤
│ 89 │  28,857  │    14,429    │     7,214    │     7,214    │
├──┼─────┼───────┼───────┼───────┤
│ 90 │  27,798  │    13,899    │     6,950    │     6,949    │
├──┼─────┼───────┼───────┼───────┤
│ 91 │  26,739  │    13,369    │     6,685    │     6,685    │
├──┼─────┼───────┼───────┼───────┤
│ 92 │  25,677  │    12,839    │     6,419    │     6,419    │
├──┼─────┼───────┼───────┼───────┤
│ 93 │     592  │       296    │       148    │       148    │
├──┼─────┼───────┼───────┼───────┤
│合計│ 255,242  │   127,621    │    63,811    │    63,810    │
└──┴─────┴───────┴───────┴───────┘
 附表二:被上訴人起訴主張增加之個人綜合所得稅
┌──┬───────┬───────┬───────┐
│年度│戊○○增加金額│丁○○增加金額│丙○○增加金額│
├──┼───────┼───────┼───────┤
│ 85 │              │   13,954     │   13,954     │
├──┼───────┼───────┼───────┤
│ 86 │              │   29,604     │   32,162     │
├──┼───────┼───────┼───────┤
│ 87 │              │   70,371     │   54,789     │
├──┼───────┼───────┼───────┤
│ 88 │              │   65,989     │   50,008     │
├──┼───────┼───────┼───────┤
│ 89 │   67,788     │   35,239     │   30,888     │
├──┼───────┼───────┼───────┤
│ 90 │   67,406     │   54,168     │   31,041     │
├──┼───────┼───────┼───────┤
│ 91 │   60,197     │   54,168     │   15,476     │
├──┼───────┼───────┼───────┤
│ 92 │   18,667     │   18,015     │    5,147     │
├──┼───────┼───────┼───────┤
│合計│  214,058     │  341,508     │  233,465     │
└──┴───────┴───────┴───────┘
附表三:被上訴人得請求之房屋稅差額
┌──┬─────┬───────┬───────┐
│年度│ 戊○○   │   丁○○     │  丙○○      │
├──┼─────┼───────┼───────┤
│ 88 │14,959    │     7,480    │     7,480    │
├──┼─────┼───────┼───────┤
│ 89 │14,429    │     7,214    │     7,214    │
├──┼─────┼───────┼───────┤
│ 90 │13,899    │     6,950    │     6,949    │
├──┼─────┼───────┼───────┤
│ 91 │13,369    │     6,685    │     6,685    │
├──┼─────┼───────┼───────┤
│ 92 │10,699    │     5,349    │     5,349    │
├──┼─────┼───────┼───────┤
│合計│67,355    │    33,678    │    33,677    │
└──┴─────┴───────┴───────┘
 附表四:被上訴人得請求之個人綜合所得稅差額
┌──┬───────┬───────┬───────┐
│年度│  戊○○      │    丁○○    │    丙○○    │
├──┼───────┼───────┼───────┤
│ 88 │        0     │   32,995     │   17,013     │
├──┼───────┼───────┼───────┤
│ 89 │   67,788     │   35,239     │   30,888     │
├──┼───────┼───────┼───────┤
│ 90 │   67,406     │   54,168     │   31,041     │
├──┼───────┼───────┼───────┤
│ 91 │   60,197     │   54,168     │   15,476     │
├──┼───────┼───────┼───────┤
│ 92 │   18,667     │   18,015     │    5,147     │
├──┼───────┼───────┼───────┤
│合計│  214,058     │  194,585     │   99,565     │
└──┴───────┴───────┴───────┘


司法院資訊處製作；財團法人民間司法改革基金會備份。
